【裁判字號】    90,裁,538
【裁判日期】    900720
【裁判案由】    贈與稅
【裁判全文】
最  高  行  政  法  院  裁  定                      九十年度裁字第五三八號
    聲  請  人  甲○○
右聲請人因贈與稅事件，對本院中華民國八十九年二月十七日八十九年裁字第一六○
號裁定，聲請再審。本院裁定如左：
    主  文
再審之聲請駁回。
再審訴訟費用由聲請人負擔。
    理  由
按當事人對於本院所為之裁定聲明不服，唯聲請再審一途，其以再審起訴狀聲明不服
者，仍應認係聲請再審。次按當事人對於本院之裁定聲請再審，於行政訴訟法修正施
行前，必須原裁定具有修正前行政訴訟法第二十八條所列各款情形之一者，始得為之
，此觀之同法第三十條準用第二十八條之規定殊明。而同法第二十八條第十款所謂發
現未經斟酌之重要證物者，係指該證物在前訴訟程序中已存在，而當事人不知其存在
或不能使用，現始知其存在或始能加以使用者而言；如證物已在前程序中提出使用，
即無發現可言，自不符合該條款再審事由之要件。本件聲請人前因贈與稅事件，提起
行政訴訟，經本院八十五年度判字第三九號判決駁回後，曾先後多次提起再審之訴及
聲請再審，經本院分別以不合法定再審要件裁判駁回各在案。茲聲請人復以發見未經
斟酌之重要證物（修正前行政訴訟法第二十八條第十款）為由，對本院最近一次即八
十九年度裁字第一六○號裁定（下稱原裁定）提出再審起訴狀聲明不服，依首開說明
，應認係聲請再審。核其狀述意旨，無非謂發見相對人台北市國稅局所核定之穩靜投
資股份有限公司未分配盈餘累積數計算表（核定表），足據以算出該公司股票於本案
股票轉讓日之每股淨值，可證明非以顯著不相當之代價讓與，相對人高估股價，以達
課稅目的等語。惟查聲請人於前訴訟程序已提出該核定表據以主張，為原裁定所不採
，依前述說明，自不符合發現未經斟酌之重要證物之要件。又原裁定指明聲請人以其
發見未經斟酌之重要證物即上開核定表，據該核定表所列當年度未分配盈餘之金額，
算出穩靜投資股份有限公司七十九年四月十八日（聲請人第一次股票轉讓日）每股淨
值為五五．○三元，七十九年八月十日（聲請人第二次股票轉讓日）每股淨值為五九
．○七元，指本院八十七年度裁字第一三四六號裁定有修正前行政訴訟法第二十八條
第十款之再審原因云云。惟查上開核定表僅能證明穩靜投資有限公司七十八年度經稽
徵機關核定未分配盈餘累積數，尚不能據此證明聲請人於七十九年四月十八日及同年
八月十日移轉系爭股票時該公司每股淨值。另上開核定表右側載系爭股票七十九年四
月十八日及同年八月十日每股淨值分別為五五．○三元及五九．○七元，依聲請人狀
述，係其自行計算所得，尤非行政訴訟法第二十八條第十款之證物，聲請人據此主張
本院八十七年度裁字第一三四六號裁定有該款之再審事由，亦無可採，因而駁回聲請
人該次再審之聲請，經核並無不合。聲請人茲雖提出群信聯合會計師事務所八十九年
四月十一日製作之穩靜投資股份有限公司每股淨值複核報告，以證明與其自行計算之
每股淨值相近。第該複核報告為原裁定後始存在者，亦非發現之新證物，仍難認原裁
定有修正前行政訴訟法第二十八條第十款之再審事由，再審之聲請自非所許。本案依
聲請意旨即可判斷無再審事由，且無從進而為實體審認原課稅處分是否違法，無開庭
調查必要。又原裁定既無再審事由應駁回再審之聲請，無從進而審究前此歷次裁判有
無再審事由，聲請人一併請求廢棄本院前此歷次裁判，即無庸審究，併此明。
據上論結，本件再審之聲請為無理由，爰依行政訴訟法施行法第二條、行政訴訟法第
二百八十三條、第二百七十八條第二項、第一百零四條、民事訴訟法第九十五條、第
七十八條，裁定如主文。
中    華    民    國     九十        年      七      月      二十       日
                    最 高 行 政 法 院  第 一 庭
                                審 判 長 法  官      黃  綠  星
                                         法  官      黃  合  文
                                         法  官      蔡  進  田
                                         法  官      黃  璽  君
                                         法  官      廖  宏  明
右  正  本  證  明  與  原  本  無  異
                                         法院書記官  邱  彰  德
中    華    民    國     九十        年      七      月      二十       日


司法院資訊處製作；財團法人民間司法改革基金會備份。
